臺灣花蓮地方法院刑事判決　　　　　　　 94年度訴字第357號
公　訴　人　臺灣花蓮地方法院檢察署檢察官
被　　　告　甲○○
　　　　　　　　　　樓（現羈押於臺灣花蓮看守所）
指定辯護人　本院公設辯護人　呂維
上列被告因違反毒品危害防制條例案件，經檢察官提起公訴（94
年度偵字第3112號），本院判決如下：
    主  文
甲○○連續販賣第二級毒品，累犯，處有期徒刑捌年陸月，扣案
之電子秤貳台、分裝袋伍包、帳冊壹本，均沒收，未扣案之販賣
第二級毒品所得新臺幣陸萬陸仟伍佰元沒收，如全部或一部不能
沒收時，以其財產抵償之。
扣案之第二級毒品安非他命壹包（毛重貳公克）、吸食器壹組，
均沒收銷燬之。
    事  實
一、甲○○前因多次違反麻醉藥品管理條例案件，最後2次經法
    院分別判處有期徒刑5年6月、10月確定，接續執行而於民國
    93 年4月22日縮短刑期執行完畢。猶不知悔改，明知安非他
    命係屬毒品危害防制條例規定之第二級毒品，竟基於販賣第
    二級毒品安非他命以營利之概括犯意，以其所有之門號為00
    00000000行動電話，作為聯絡毒品交易之工具，由欲購買安
    非他命之人撥打上開行動電話與甲○○聯絡，雙方於電話中
    商議並談妥毒品之交易價格、數量及地點後，再由甲○○親
    自或委由他人持往交易地點交付予販毒對象之方式，於附表
    所示之時間、地點，連續多次販賣第二級毒品安非他命予張
    漢岳、潘嘉玲、林天財、潘家興、潘玉婷、曾亞珍、龔玉鳴
    、劉啟彬、黃慶潭、莊博宇、林培弘、麥燕忠等人施用。嗣
    警方循線於94年8月24日下午5時30分，持搜索票前往在甲○
    ○位於花蓮縣吉安鄉○○○街73號7樓之住居處，當場搜索而
    查獲。並扣得甲○○所有供販賣第二級毒品安非他命之電子
    秤2台、分裝袋5包、帳冊1本等物。
二、案經花蓮縣警察局花蓮分局報請台灣花蓮地方法院檢察署檢
    察官偵查起訴。
    理  由
一、按被告以外之人（包括證人、鑑定人、告訴人、被害人及共
    同被告等）於審判外之陳述雖不符刑事訴訟法第159條之1至
    159條之4等四條之規定，而經當事人於審判程序同意作為證
    據，法院審酌該言詞陳述或書面陳述作成時之情況，認為適
    當者，亦得為證據；當事人、代理人或辯護人於法院調查證
    據時，知有刑事訴訟法第159條第1項不得為證據之情形，而
    未於言詞辯論終結前聲明異議者，視為有前項之同意，同法
    第159條之5定有明文。查本件被告甲○○業已坦承犯行，且
    證人張漢岳、潘嘉玲、林天財、麥燕忠、潘家興、潘玉婷、
    曾亞珍、龔玉鳴、劉啟彬、黃慶潭、林培弘、莊博宇等於警
    詢中所為證述，經本院於審判程序提示該等警詢筆錄予被告
    並告以要旨，被告均未於言詞辯論終結前對上開筆錄內容表
    示異議，參照前開說明，該等證人於警詢中之證言業經擬制
    同意而有證據能力，且經本院審酌亦無較不可信之情形，本
    院自得採為證據，應先敘明。
二、上開連續販賣第二級毒品安非他命之事實，業據被告甲○○
    於本院準備程序及審理中均坦承不諱，並經證人張漢岳、潘
    嘉玲、林天財、麥燕忠於警詢中；證人潘家興、潘玉婷、曾
    亞珍、龔玉鳴、劉啟彬、黃慶潭、林培弘、莊博宇等人於警
    詢及偵訊中證述明確，復有監聽譯文、錄音帶等資料附卷可
    稽，且有被告所有供販賣安非他命之電子秤2台、分裝袋5包
    、帳冊1本等物扣案可資佐證，足徵被告之自白與事實相符
    ，堪予採憑。綜上，本件事證明確，被告前開犯行，應堪認
    定。
三、核被告所為，係犯毒品危害防制條例第4條第2項之販賣第二
    級毒品罪。被告多次持有安非他命後進而販賣，持有之低度
    行為為其後販賣之高度行為所吸收，均不另論罪。又其先後
    多次販賣安非他命之行為，時間緊接，手法相同，各觸犯構
    成要件相同之罪名，顯係基於概括之犯意反覆為之，為連續
    犯，應依刑法第56條之規定論以一連續販賣第二級毒品罪；
    。再查被告前因多次違反麻醉藥品管理條例案件，最後2次
    經法院分別判處有期徒刑5年6月、10月確定，接續執行而於
    93年4月22日縮短刑期執行完畢等情，有臺灣高等法院被告
    前案紀錄表及臺灣花蓮地方法院檢察署刑案資料查註紀錄表
    各1份附卷可稽，其於前案執行完畢後，再犯本件有期徒刑
    以上之罪，為累犯，應依刑法第47條之規定加重其刑（除法
    定本刑為無期徒刑部分不得加重外），並依法遞加之。爰審
    酌被告前已因多次違反麻醉藥品管理條例經法院判刑並執行
    完畢，詳如前述，竟不知徹底悔悟，本次復連續販賣毒品安
    非他命予他人施用，戕害國民身心健康，助長毒品氾濫，實
    不可輕縱，惟念其犯後已坦承犯行，深具悔意，及斟酌本件
    販賣毒品之期間、數量、所得等一切情狀，量處如主文所示
    之刑，以資懲儆。
四、末查扣案之電子秤2台、分裝袋5包、帳冊1本，係被告所有
    供本件販毒犯罪所用之工具，業據被告於本院審理中供承在
    卷，爰依刑法第38條第1項第2款之規定宣告沒收。又被告販
    賣第二級毒品所得共計新台幣（下同）66,500元（計算式：
    15,500 ＋1,000＋3,000＋6,000＋2,000＋18,000＋4,000＋
    10,000 ＋2,000＋4,000＋1,000＝66,500），雖未據扣案，
    仍應依毒品危害防制條例第19條第1項之規定宣告沒收，如
    全部或一部不能沒收時，以其財產抵償之。再按刑法第38條
    規定之沒收，為從刑之一種，具有刑罰及保安處分之性質，
    且與主刑有從屬關係，依主從不可分原則，應於裁判時附隨
    於主刑而宣告，故刑法第38條第1項第1至3款規定之沒收物
    ，須與犯罪有直接關係並於犯罪事實中有具體之記載，始能
    於判決主文宣示沒收。然刑法第38條第2項規定同條第1項第
    1款之違禁物，不問屬於犯人與否沒收之；第40條但書復規
    定違禁物得單獨宣告沒收，則與該犯罪無直接關係而於犯罪
    事實中未具體記載之違禁物，應由檢察官另行聲請單獨沒收
    ；惟該與被告犯罪無直接關係之違禁物，檢察官於起訴書內
    已敘明應依法沒收者，應認檢察官已聲請沒收，為避免司法
    資源之浪費，仍得於判決時併宣告沒收。毒品危害防制條例
    第18條第1項前段規定：查獲之毒品及專供製造或施用毒品
    之器具，不問屬於犯人與否沒收之，此項規定係刑法第38條
    之特別規定，仍有上開原則之適用（參照最高法院91年度臺
    非字第67號判決意旨）。經查，扣案之安非他命1包（毛重2
    公克），係屬第二級毒品，惟被告供稱：扣案之安非他命係
    供其施用，並非販賣之用等語，衡諸該等安非他命之數量甚
    微，復查無其他證據足資證明係供被告販賣之用，應認被告
    之供述屬實，是該安非他命與被告本案販賣犯行無關；又扣
    案之吸食器1組，係被告施用第二級毒品安非他命之工具，
    已據被告供承在卷，該吸食器顯已附著、沾黏第二級毒品安
    非他命而不可析離，依毒品危害防制條例第18條第1項之規
    定，亦應視為第二級毒品而屬違禁物，然與被告本案之販賣
    犯行亦無關連，惟既據檢察官於起訴書中聲請沒收，參照上
    開說明，為避免重行聲請單獨沒收而浪費司法資源，自應由
    本院對之宣告沒收銷燬。至扣案之酒精燈係被告施用第二級
    毒品安非他命之工具，顯與被告本件販毒犯行無關，且非違
    禁物，參照前開說明，自無法併於本案宣告沒收，附此敘明
    。末查扣案之行動電話3支，被告否認為其販賣毒品之聯絡
    工具，且本案經通訊監察之被告行動電話門號為0000000000
    號，已如前述，復查無積極證據證明扣案之行動電話3支係
    供其犯罪所用之物，爰不併予宣告沒收；另扣案之現金4,10
    0元，被告否認為其販賣毒品所得，又本案係警方根據監聽
    譯文向本院聲請搜索票，並於94年8月21日下午5時30分前往
    上址被告住處搜索而查獲，非於被告與販賣對象交易時當場
    查獲扣得，故無法證明該現金4,100元係被告販賣毒品所得
    ，自無從將之宣告沒收，均附此說明。
據上論斷，應依刑事訴訟法第299條第1項前段，毒品危害防制條
例第4條第2項、第18條第1項前段、第19條第1項，刑法第11條前
段、第56條、第47條、第38條第1項第2款，判決如主文。
本案經檢察官許景森到庭執行職務。
中　　華　　民　　國　　94　　年　　12　　月　　6 　　日
　　　　　　　　　臺灣花蓮地方法院刑事第二庭
                      審判長法  官    李豫雙
                            法  官    俞秀美
                            法　官　  林韋岑
上列正本證明與原本無異。
如對本判決不服，應於送達後10日內，向本院提出上訴狀（應抄
附繕本）告訴人或被害人如對於本判決不服者，應具備理由請求
檢察官上訴，其上訴期間之計算係以檢察官收受判決正本之日期
為準。
　　　　　　　　　　　　　　書記官
中    華    民    國    94    年    12    月    8     日
附表：
┌─┬────────┬─────────┬───┬─────┬─────┐
│編│  時   間       │  地　 點         │販賣對│交易金額暨│販賣所得（│
│號│                │                  │象（綽│次數（新台│以最有利於│
│  │                │                  │號）  │幣/元）   │被告之最低│
│  │                │                  │      │          │次數、金額│
│  │                │                  │      │          │計算）    │
├─┼────────┼─────────┼───┼─────┼─────┤
│一│94年7月6日中午12│花蓮市○○路好家在│張漢岳│5,000     │15,500　　│
│　│時30分許　　　　│超商　　　　　　　│（小黑│　　　　　│　        │
│　│　　　　　　　　│　　　　　　　　　│）　　│　　　　　│　　　    │
│　│94年7月6日下午19│花蓮縣吉安鄉仁化國│　　　│2,000     │　　　    │
│　│時許　　　　　　│中附近路旁　　　　│　　　│          │　　　    │
│　│　　　　　　　　│　　　　　　　　　│　　　│　        │　　　    │
│　│94年7月7日上午8 │花蓮縣吉安鄉○○路│　　　│1,000     │　　　    │
│　│時30分許　　　　│凱蒂貓遊藝場　　　│　　　│　　　　　│　　　    │
│　│　　　　　　　　│　　　　　　　　　│　　　│　　　    │　　　    │
│　│94年7月11日晚上 │同上　　　　　　　│　　　│1,500　　 │　　　    │
│  │10時30分許　　　│　　　　　　　　　│　　　│　　　　　│　　　    │
│　│　　　　　　　　│　　　　　　　　　│　　　│　　　    │　　　    │
│　│94年7月12日晚上9│花蓮縣吉安鄉○○路│　　　│3,000　　 │　　　    │
│　│時許　　　　　　│至尊電動遊藝場　　│　　　│　　　　　│          │
│　│　　　　　　　　│　　　　　　　　　│　　　│　　　    │　　　    │
│　│94年7月16日下午1│同上　　　　　　　│　　　│2,000　　 │　　　    │
│　│時許　　　　　　│　　　　　　　　　│　　　│　　　　　│　　　    │
│　│　　　　　　　　│　　　　　　　　　│　　　│　　　    │　　　    │
│　│94年7月16日下午3│同上　　　　　　　│　　　│1,000　　 │　　　    │
│　│                │                  │      │（共7次） │　　　    │
├─┼────────┼─────────┼───┼─────┼─────┤
│二│94年7月間某日　 │花蓮縣吉安鄉○○路│潘嘉玲│每次500至 │1,000     │
│　│　              │至尊電動遊藝場　　│（小小│1,000元　 │（500×2＝│
│  │　              │　　　　　　　　　│）　　│（約2、3次│1,000）   │
│　│                │                  │      │）        │          │
├─┼────────┼─────────┼───┼─────┼─────┤
│三│94年7月5日下午1 │花蓮縣吉安鄉東海8 │林天財│1,000     │3,000     │
│　│時許　　　　　　│街53號林天財住處　│（阿財│　　　　　│　　　    │
│　│　　　　　　　　│　　　　　　　　　│）　　│　　　　　│　　　    │
│　│94年7月8日下午4 │同上　　　　　　　│　　　│500　　　 │　　　    │
│　│時許　　　　　　│　　　　　　　　　│　　　│　　　　　│　　　    │
│　│　　　　　　　　│　　　　　　　　　│　　　│　　　　　│　　　    │
│  │94年7月11日中午 │被告住處　　　　　│　　　│500　　　 │　　　    │
│　│12時30分許　　　│　　　　　　　　　│　　　│　　　　　│　　　    │
│　│　　　　　　　　│　　　　　　　　　│　　　│　　　　　│　　　    │
│　│94年7月15日晚上8│花蓮縣吉安鄉○○路│　　　│1,000     │　　　    │
│　│時許　　　　　　│至尊電動遊藝場　　│　　　│（共4次） │　　　    │
├─┼────────┼─────────┼───┼─────┼─────┤
│四│94年7月間某日　 │花蓮縣吉安鄉文化5 │潘家興│1,000、   │6,000     │
│　│　              │73號7號住處　　　 │（豬皮│2,000、   │　　　    │
│　│　              │　　　　　　　　　│）　　│3,000　　 │　　　    │
│  │                │                  │      │（共3次） │          │
├─┼────────┼─────────┼───┼─────┼─────┤
│五│94年7月3日晚上10│花蓮市○○街16號　│潘玉婷│2,000     │2,000     │
│　│時許　　　　　　│　　　　　　　　　│（潘婷│　　　　　│　　　    │
│  │　　　　　　　　│　　　　　　　　　│）　　│　　　　　│　　　    │
│　│　　　　　　　　│　　　　　　　　　│曾亞珍│（共1次） │　　　    │
├─┼────────┼─────────┼───┼─────┼─────┤
│六│94年7月5日上午7 │花蓮市○○路好家在│龔玉鳴│9,000     │18,000    │
│　│時許　　　　　　│超商　　　　　　　│　　　│　　　　　│　　　    │
│　│　　　　　　　　│　　　　　　　　　│　　　│　　　　　│　　　    │
│  │94年7月13日凌晨 │花蓮縣新城鄉康樂村│　　　│9,000　   │　　　    │
│　│3時30分許　　　 │1街22巷19號龔玉鳴 │　　　│　　　　　│　　　    │
│　│　　　　　　　　│住處樓下　　　　　│　　　│（共2次） │　　　    │
├─┼────────┼─────────┼───┼─────┼─────┤
│七│94年7月8日晚上6 │花蓮市鎮○街14號　│劉啟彬│1,000     │4,000     │
│　│時45分許　　　　│劉啟彬住處　　　　│（啟彬│　　　　　│　　　    │
│　│　　　　　　　　│　　　　　　　　　│）　　│　　　　　│　　　    │
│　│94年7月9日晚上8 │同上　　　　　　　│　　　│1,000     │　　　    │
│　│時30分許　　　　│　　　　　　　　　│　　　│　　　　　│　　　    │
│  │　　　　　　　　│　　　　　　　　　│　　　│　　　　　│　　　    │
│　│94年7月12日中午 │同上　　　　　　　│　　　│1,000     │　　　    │
│　│12時30分許　　　│　　　　　　　　　│　　　│　　　　　│　　　    │
│　│　　　　　　　　│　　　　　　　　　│　　　│　　　　　│　　　    │
│　│94年7月15日下午5│花蓮縣吉安鄉○○路│　　　│1,000     │          │
│　│時許　　　　　　│至尊電動遊藝場　　│　　　│（共4次） │　　　    │
├─┼────────┼─────────┼───┼─────┼─────┤
│八│94年7月8日凌晨零│花蓮市○○○路拈花 │黃慶潭│5,000     │10,000    │
│　│時許　　　　　　│惹草酒店　　　　　│（阿潭│　　　　　│　　　    │
│　│　　　　　　　　│　　　　　　　　　│）　　│　　　　　│　　　    │
│  │94年7月7日下午10│花蓮縣吉安鄉○○路│　　　│5,000     │          │
│　│時              │凱蒂貓遊藝　　　　│　　　│（共2次） │　        │
├─┼────────┼─────────┼───┼─────┼─────┤
│九│94年7月4日凌晨2 │南埔加油站旁便利超│莊博宇│1,000     │2,000     │
│　│時許　　　　　　│商　　　　　　　　│（小莊│　　　　　│　　　    │
│　│　　　　　　　　│　　　　　　　　　│）　　│　　　　　│　　　    │
│  │94年7月16日下午1│慈濟大學對面超商　│　　　│1,000     │　　　    │
│　│時30分許　　　　│　　　　　　　　　│　　　│（共2次） │　　　    │
├─┼────────┼─────────┼───┼─────┼─────┤
│十│94年7月3日晚上8 │福建街145號路旁　 │林培弘│1,000     │4,000     │
│　│時50分許　　　　│　　　　　　　　　│（阿弘│　　　　　│　　　    │
│　│　　　　　　　　│　　　　　　　　　│）　　│　　　　　│　　　    │
│　│94年7月5日晚上8 │花蓮市○○路好家在│　　　│1,000     │　　　    │
│  │時許　　　　　　│超商　　　　　　　│　　　│　　　　　│　　　    │
│　│　　　　　　　　│　　　　　　　　　│　　　│　　　　　│　　　    │
│　│94年7月12日晚上 │花蓮縣吉安鄉御花園│　　　│2,000     │　　　    │
│　│11時30分許　　　│KTV門口　　　　　 │　　　│（共3次） │　　　    │
├─┼────────┼─────────┼───┼─────┼─────┤
│十│94年7月6日晚上7 │花蓮縣吉安鄉仁化國│麥燕忠│1,000     │1,000     │
│一│時許　　　　　　│中附近路旁　　　　│（老麥│（共1次） │　　　    │
│  │　　　　　　　　│　　　　　　　　　│）　　│　        │　　　    │
├─┴────────┴─────────┴───┴─────┼─────┤
│                                                            │共計66,500│
└──────────────────────────────┴─────┘
附錄本判決論罪科刑法條：
毒品危害防制條例第4條第2項：
製造、運輸、販賣第二級毒品者，處無期徒刑或7年以上有期徒
刑，得併科新臺幣700萬元以下罰金。
